【裁判字號】    95,上更(一),240
【裁判日期】    950615
【裁判案由】    竊盜
【裁判全文】
臺灣高等法院刑事判決             95年度上更(一)字第240號
上  訴  人
即  被  告  癸○○
上列上訴人因竊盜案件，不服臺灣板橋地方法院94年度易字第
464號，中華民國94年8月3日第一審判決（起訴案號：臺灣板橋
地方法院檢察署94年度偵字第4291號、併辦案號：同署94年偵字
第6889號），提起上訴，判決後，由最高法院發回更審，本院判
決如下：
    主  文
上訴駁回。
    事  實
一、癸○○意圖為自己不法之所有，基於竊盜與加重竊盜之概括
    犯意，先後為下列犯行，其中(三)之部分則與有加重竊盜概括
    犯意聯絡之同案被告留政忠(已判處罪刑確定)共同為之：
(一)、癸○○於93年10月8 日晚間11時許至同月9 日凌晨2 時許間
    某時，打破毀壞其時無人看守之臺北縣新莊市○○路39之1
    號工廠之一樓玻璃門後（毀損部分未據告訴），逾越入內，
    徒手竊取庚○○所有之現金新台幣（下同）1 萬多元得手。
(二)、癸○○於93年12月間某日，在臺北縣新莊市○○○路上，見
    子○○所有，於93年10月29日在臺北縣新莊市○○路40號前
    經不詳人士竊取，仍於該不詳人士管領支配下，引擎號碼KV
    006173號之重型機車（原車牌號碼BLE-215 號，惟癸○○竊
    取時該車牌已遭前開不詳人士拆除）停放於該處且鑰匙未拔
    除，即轉動鑰匙發動該機車而竊取該機車得手，並於該處附
    近路旁，竊取車牌號碼PUL-755 號之機車車牌，得手後將之
    懸掛於前開竊來之機車上，供己代步使用。
(三)、留政忠分別於附表一所示之時間，駕駛其平常所使用，車牌
    號碼ZV-3052 號之自小客車搭載癸○○至附表一所示之地點
    ，由癸○○持客觀上對人之生命、身體具有危險性足供為兇
    器使用之螺絲起子，破壞如附表一所示自小客車之車窗後（
    毀損部分均未據告訴），竊取車內如附表一所示之財物，得
    手後並將竊得物品與留政忠朋分。
二、嗣經警循線於94年3 月4 日18時許，在留政忠臺北縣蘆洲市
    ○○○道38號3 樓居所查獲，並在其臥室扣得附表二所示之
    財物，在同址地下三樓停車場車牌號碼ZV-3052 號自小客車
    內，扣得附表三所示財物。警方復帶同留政忠於同日23時許
    ，至臺北縣三重市○○○路190 巷47號3 樓查獲癸○○，並
    在該處扣得附表四所示財物。另警方於93年10月9 日凌晨4
    時許據報後，前往上開臺北縣新莊市○○路39之1 號工廠失
    竊現場採證，於遭破獲之玻璃上採得指紋1 枚，經送請內政
    部刑事警察局鑑驗後，認該枚指紋與該局檔存癸○○指紋卡
    之右拇指指紋相符，而查悉癸○○前開(一)之竊盜犯行。
三、案經臺北縣政府警察局海山分局移送臺灣板橋地方法院檢察
    署檢察官偵查起訴，暨臺北縣政府警察局新莊分局報請臺灣
??板橋地方法院檢察署檢察官移送併案審理。
    理  由
一、上揭事實，業據被告癸○○於原審審理中坦承不諱，並經證
    人即被害人丁○○、蔡進一、丙○○、己○○、王明敏、蔡
    進財、丑○○、辛○○、戊○○、王志倫、壬○○、乙○○
    、黃偉明、甲○○、庚○○、陳志中已於警詢時證述失竊情
    節明確。又被害人子○○所有之車牌號碼BLE-215號重型機
    車（引擎號碼KV006173號）係於93年10月29日下午2時許，
    在臺北縣新莊市○○路40號前，因其子載貨時忘記將鑰匙拔
    下而遭竊乙節，業據證人子○○於警詢中證述屬實，而被告
    癸○○係於93年12月間某日，在臺北縣新莊市○○○路上竊
    取該機車，且其於竊取時該車BLE-215之車牌已遭拔除，被
    告癸○○遂又於附近竊取PUL-755號車牌懸掛於該機車上等
    情，亦經被告癸○○於警詢、偵查及原審準備程序中供述一
    致，足認上開機車應係於93年10月29日在臺北縣新莊市○○
    路40號前先遭不詳人士竊取而在該不詳人士之管領支配中，
    復於93年12月間某日在臺北縣新莊市○○○路上遭被告癸○○竊取。此外，復有子○○、丁○○、蔡進一、丙○○、己○○、王明敏、蔡進財、丑○○、辛○○、戊○○、王志倫
    、壬○○、乙○○、黃偉明、甲○○出具之贓物認領保管單
    各1紙、內政部警政署刑事警察局94年3月7日刑紋字第09400
    24589號指紋鑑驗書、臺北縣政府警察局車輛尋獲電腦輸入
    單與車輛竊盜、車牌失竊資料個別查詢報表—查詢車輛認可
    資料各1紙、贓物影本4紙、現場監視錄影帶翻拍照片9張、
    查獲照片9張、被害人乙○○指認被告癸○○之照片1張等附
    卷可稽，並有原車牌號碼BLE-215號重型機車之機車鑰匙一
    支扣案可佐。本件事證明確，被告犯行洵堪認定。
二、論罪科刑之理由
(一)、核被告癸○○事實欄一之(一)所為，係犯刑法第321條第1項第
    2款之毀越門扇竊盜罪。被告癸○○事實欄一之(二)所為，係
    犯刑法第320條第1項之普通竊盜罪。又按刑法第321條第1項
    第3款之攜帶兇器竊盜罪，係以行為人攜帶兇器竊盜為其加
    重條件，此所謂兇器，其種類並無限制，凡客觀上足對人之
    生命、身體、安全構成威脅，具有危險性之兇器均屬之，且
    祇須行竊時攜帶此種具有危險性之兇器為已足，並不以攜帶
    之初有行兇之意圖為必要（最高法院79年臺上字第5253號判
    例足資參照），螺絲起子為金屬所製，質地堅硬，客觀上顯
    具有危險性，足以傷害人之生命、身體，應屬兇器。是被告
    癸○○事實欄一之(三)所為，均係犯刑法第321條第1項第3款
    之攜帶兇器竊盜罪。
(二)、被告癸○○與同案被告留政忠間，就事實欄一之(三)部分，具
    有犯意聯絡及行為分擔，應論以共同正犯。被告癸○○先後
    多次加重竊盜、普通竊盜之犯行，時間緊密，基本犯罪構成
    要件相同，顯係基於概括犯意為之，為連續犯，爰依刑法第
    56條規定，從一情節較重之攜帶兇器竊盜罪論，並加重其刑
    。其事實欄一之(一)之加重竊盜犯行，雖未據檢察官於起訴書
    內載明，惟該次犯行與其餘被告癸○○經起訴及論罪科刑之
    犯罪事實既有連續犯之裁判上一罪關係，且經檢察官移送併
    案審理（94年偵字第6889號），應為起訴效力所及，本院自
    得一併審究。
(三)、原審認被告事證明確，依刑法第28條、第56條、第320條第1
    項、第321條第1項第2款、第3款，並審酌被告之素行、犯罪
    之動機、手段、涉案情節之輕重、犯罪所生之危害程度及事
    後均尚能坦承犯行等一切情狀，量處被告有期徒刑一年二月
    ，以資懲儆。扣案之機車鑰匙1支，係被告癸○○見上開重
    型機車停放於新莊市○○○路路旁且鑰匙未拔除，因此即以
    該鑰匙發動該車而竊取得手乙節，業經被告癸○○於警詢、
    偵查中供述在卷，是該支鑰匙尚非被告癸○○所有之物，爰
    不予諭知沒收，公訴意旨此部分沒收之請求，礙難准許。
(四)、至公訴意旨雖以被告癸○○一再竊盜，足見被告具有犯罪之
    習慣，僅藉刑之執行實不足以徹底根絕惡性為由，聲請依竊
    盜犯贓物犯保安處分條例第3條第1項第1款之規定，併諭知
    被告應於刑之執行前令入勞動場所強制工作，以資矯正等語
    。按刑法上之習慣犯與累犯、連續犯之性質有別，必須有具
    體之事實，足資證明行為人有犯罪之惡習及慣行，始有習慣
    犯規定之適用，並非一有累犯或連續犯之情形，即可認為有
    犯罪之習慣；而所謂犯罪習慣係指對於犯罪已成為日常之惰
    性行為而言。查被告雖於數月間，連續為本案十餘件竊盜犯
    行，惟依卷附本院被告前案紀錄表所示，被告癸○○並無竊
    盜之前科紀錄，尚與有犯罪之惡習有別。揆諸前揭說明，原
    審因認被告尚非習於竊盜之人，且其犯後已坦承全部犯行，
    尚知悔悟，如確能改過向善，當予自新之機會，爰不併予宣
    告強制工作處遇，附此指明。經核原審認事用法，均無不當
    ，量刑亦屬妥適。被告上訴未具理由，為無理由，應予駁回
    。
三、被告經合法傳喚，無正當之理由不到庭，爰不待其陳述，逕
    行判決。
據上論斷，應依刑事訴訟法第368條、第371條，判決如主文。
本案經檢察官蔡薰慧到庭執行職務。
中    華    民    國    95    年    6    月    15    日
                  刑事第十二庭  審判長法  官  蔡永昌
                                      法  官  施俊堯
                                      法  官  張正亞
以上正本證明與原本無異。
不得上訴。
                                      書記官  鄭信昱
中    華    民    國    95    年    6     月    15    日
附錄：本案論罪科刑法條全文
中華民國刑法第320條第1項
意圖為自己或第三人不法之所有，而竊取他人之動產者，為竊盜
罪，處 5 年以下有期徒刑、拘役或 500 元以下罰金。
意圖為自己或第三人不法之利益，而竊佔他人之不動產者，依前
項之規定處斷。
前二項之未遂犯罰之。
中華民國刑法第321條第1項第2、3款
犯竊盜罪而有左列情形之一者，處 6 月以上、 5 年以下有期徒
刑：
一  於夜間侵入住宅或有人居住之建築物、船艦或隱匿其內而犯
    之者。
二  毀越門扇、牆垣或其他安全設備而犯之者。
三  攜帶兇器而犯之者。
四  結夥三人以上而犯之者。
五  乘火災、水災或其他災害之際而犯之者。
六  在車站或埠頭而犯之者。
前項之未遂犯罰之。
附表一
┌──┬────────┬────────────┬───┬───────────┬───────┐
│編號│竊取時間        │竊取地點                │被害人│竊取財物              │證據卷頁      │
├──┼────────┼────────────┼───┼───────────┼───────┤
│ 1  │93年12月12日    │臺北縣板橋市○○路192 號│丁○○│汽車音響1 個、CD換片箱│筆錄：94偵4291│
│    │13時            │前3B-5953 號自小客車    │      │1 個、CD片（價值約1萬 │  第137至139頁│
│    │                │                        │      │元）（其中汽車音響、CD│              │
│    │                │                        │      │換片箱，被害人已立據領│贓物認領保管單│
│    │                │                        │      │回）                  │：94偵4291第  │
│    │                │                        │      │                      │  140頁       │
│    │                │                        │      │                      │車輛竊盜、車牌│
│    │                │                        │      │                      │失竊資料個別查│
│    │                │                        │      │                      │詢報表—查詢車│
│    │                │                        │      │                      │輛認可資料：94│
│    │                │                        │      │                      │偵4291第141頁 │
├──┼────────┼────────────┼───┼───────────┼───────┤
│ 2  │94年1月10日     │臺北縣土城市○○路○ 段與│蔡進一│汽車音響1 個、CD換片箱│筆錄：94偵4291│
│    │凌晨2時許       │青雲路口「金城停車場」  │      │1 個、太陽眼鏡 1 副、 │  第142至143頁│
│    │                │ 8K-2183號自小客車內    │      │汽車喇叭 1 只、測速器 │              │
│    │                │                        │      │1 個（價值約 2 萬元） │贓物認領保管單│
│    │                │                        │      │（其中 CD 換片箱及測速│：94偵4291第  │
│    │                │                        │      │器，被害人已立據領回）│  145頁       │
├──┼────────┼────────────┼───┼───────────┼───────┤
│ 3  │94年1月11日     │臺北縣新莊市○○路與新樹│丙○○│丙○○汽車駕照、汽車座│筆錄：94偵4291│
│    │19時至翌日8時間 │路口5G-4918 號自小客車內│      │椅座墊1個（總價3千元）│  第146至147頁│
│    │某時            │                        │      │                      │              │
│    │                │                        │      │（其中汽車駕照1 張，被│駕照影本：94偵│
│    │                │                        │      │害人已立據領回）      │4291第97頁    │
│    │                │                        │      │                      │              │
│    │                │                        │      │                      │贓物認領保管單│
│    │                │                        │      │                      │：94偵4291第  │
│    │                │                        │      │                      │  149頁       │
├──┼────────┼────────────┼───┼───────────┼───────┤
│ 4  │94年1月30日     │臺北縣蘆洲市○○○路「台│己○○│己○○汽車駕照、汽車行│筆錄：94偵4291│
│    │23時至翌日10時間│北京城」前DZ-9128 號自小│      │照、汽車音響1 個、CD換│  第150至151頁│
│    │某時            │客車內                  │      │片箱 1 個、眼鏡 2 副、│              │
│    │                │                        │      │日盛銀行 GOGO 卡 1 張 │贓物認領保管單│
│    │                │                        │      │                      │：94偵4291第  │
│    │                │                        │      │                      │  153頁       │
│    │                │                        │      │（其中汽車駕照1 張、眼│              │
│    │                │                        │      │鏡1 副、CD換片箱1 台，│駕照影本：94偵│
│    │                │                        │      │被害人已立據領回）    │4291第99頁    │
├──┼────────┼────────────┼───┼───────────┼───────┤
│ 5  │94年1月31日     │臺北縣板橋市○○路○ 段  │王明敏│CD箱1 個、汽車音響1 個│筆錄：94偵4291│
│    │凌晨4時10分許   │113 號大漢停車場6T-0732 │      │、回數票、殘障手冊影本│  第39至、40頁│
│    │                │號自小客車內            │      │、眼鏡4 副、停車場出入│              │
│    │                │                        │      │感應器                │贓物認領保管單│
│    │                │                        │      │（其中眼鏡2 副及停車場│：94偵4291第68│
│    │                │                        │      │出入感應器被害人已立據│  頁          │
│    │                │                        │      │領回）                │              │
│    │                │                        │      │                      │錄影機翻拍照片│
│    │                │                        │      │                      │：94偵4291第86│
│    │                │                        │      │                      │至93頁        │
├──┼────────┼────────────┼───┼───────────┼───────┤
│ 6  │94年1月31日     │臺北縣板橋市○○路○ 段  │蔡進財│回數票、眼鏡、測速器、│筆錄：94偵4291│
│    │凌晨4時19分許   │113 號大漢停車場UM-2295 │      │停車場出入感應器。    │  第42至43頁  │
│    │                │號自小客車內            │      │（其中眼鏡及停車場出入│              │
│    │                │                        │      │感應器被害人已立據領回│贓物認領保管單│
│    │                │                        │      │）                    │：94偵4291第69│
│    │                │                        │      │                      │  頁          │
│    │                │                        │      │                      │              │
│    │                │                        │      │                      │錄影機翻拍照片│
│    │                │                        │      │                      │：94偵4291第89│
│    │                │                        │      │                      │至93頁        │
├──┼────────┼────────────┼───┼───────────┼───────┤
│ 7  │94年2月2日      │臺北市○○路郵政總局旁停│丑○○│汽車音響1 個、遙控器1 │筆錄：94偵4291│
│    │16時            │車格9D-1020 號自小客車內│      │個、相機1 台、眼鏡1 副│  第36至、38頁│
│    │                │                        │      │、汽車保險卡1 張、第一│              │
│    │                │                        │      │銀行信用卡密碼函1 張、│贓物認領保管單│
│    │                │                        │      │牌照稅單影本1 張      │：94偵4291第67│
│    │                │                        │      │（其中汽車音響、音響遙│  頁          │
│    │                │                        │      │控器及眼鏡、相機、保險│              │
│    │                │                        │      │卡、密碼函、牌照稅單影│              │
│    │                │                        │      │本，被害人已立據領回）│              │
│    │                │                        │      │                      │              │
├──┼────────┼────────────┼───┼───────────┼───────┤
│ 8  │94年2月5日      │臺北縣板橋市○○路○ 段與│辛○○│電視1 台、汽車音響1 個│筆錄：94偵4291│
│    │凌晨4時         │萬板路口民生花市停車場2N│      │、回數票、測速器1 台、│  第45至46頁  │
│    │                │-8089 號自小客車內      │      │眼鏡4 副、外套2 件（價│              │
│    │                │                        │      │值約5 萬元）          │贓物認領保管單│
│    │                │                        │      │（其中眼鏡2 副、電視遙│：94偵4291第70│
│    │                │                        │      │控器及汽車音響1 台，被│頁            │
│    │                │                        │      │害人已立據領回）      │              │
│    │                │                        │      │                      │              │
├──┼────────┼────────────┼───┼───────────┼───────┤
│ 9  │94年2月9日      │臺北縣蘆洲市○○路12巷口│戊○○│戊○○汽車駕照、汽車行│筆錄：94偵4291│
│    │16時至22時間某時│前DK-4210 號自小客車內  │      │照、眼鏡1 副、汽車保險│  第155至156頁│
│    │                │                        │      │卡1 張、回數票1 本、零│              │
│    │                │                        │      │錢現金共約100 元。    │贓物認領保管單│
│    │                │                        │      │                      │：94偵4291第  │
│    │                │                        │      │（其中眼鏡1 副、駕照、│  158頁       │
│    │                │                        │      │行照、保險卡被害人已立│              │
│    │                │                        │      │據領回）              │保險卡、駕照、│
│    │                │                        │      │                      │行照影本：94偵│
│    │                │                        │      │                      │4291第99及100 │
│    │                │                        │      │                      │頁            │
├──┼────────┼────────────┼───┼───────────┼───────┤
│ 10 │94年2月15日     │臺北縣土城市○○路○ 段與│王志倫│液晶電視2 台、汽車音響│筆錄：94偵4291│
│    │8時許發現失竊   │青雲路口「金城停車場」  │      │主機1 台、測速器1 台、│  第159至161頁│
│    │                │9C-9670號自小客車內     │      │遙控器1 個、擴大器1 個│              │
│    │                │                        │      │、太陽眼鏡1 副、冷氣中│贓物認領保管單│
│    │                │                        │      │控台1 個、手機3 支、Ｔ│：94偵4291第  │
│    │                │                        │      │恤2 件、汽車駕照1 張。│  162頁       │
│    │                │                        │      │（其中擴大器、音響遙控│              │
│    │                │                        │      │器1 個，被害人已立據領│              │
│    │                │                        │      │回）                  │              │
├──┼────────┼────────────┼───┼───────────┼───────┤
│ 11 │94年2月21日     │臺北縣三峽鎮○○街76號大│壬○○│CD換片箱1 台、汽車音響│筆錄：94偵4291│
│    │23時許至同月23日│樓地下室停車場1027-FH 號│      │（含音響面板）1 個、冷│  第163至164頁│
│    │9時許間某時     │自小客車內              │      │氣控制面板。          │              │
│    │                │                        │      │（其中CD換片箱1 台、音│贓物認領保管單│
│    │                │                        │      │響面板1 個被害人已立據│：94偵4291第  │
│    │                │                        │      │領回）                │  166頁       │
├──┼────────┼────────────┼───┼───────────┼───────┤
│ 12 │94年2月22日     │臺北縣板橋市○○路○ 段  │乙○○│液晶電視遙控器1 個、汽│筆錄：94偵4291│
│    │22時許至翌日9 時│142 號前9E-2998 號自小客│      │車音響1台、音響遙控器1│  第168至169頁│
│    │間某時          │車內                    │      │個、NOKIA行動電話1支、│              │
│    │                │                        │      │CD換片箱1個、鋁製球棒1│贓物認領保管單│
│    │                │                        │      │支（價值約1萬5千元）  │：94偵4291第  │
│    │                │                        │      │                      │  171頁       │
│    │                │                        │      │（其中音響遙控器1 個、│              │
│    │                │                        │      │CD換片箱1 台被害人已立│指認照片：94偵│
│    │                │                        │      │據領回，並指認被告葉明│  4291第173頁 │
│    │                │                        │      │進當日出沒其車附近。）│              │
├──┼────────┼────────────┼───┼───────────┼───────┤
│ 13 │94年3月1日      │桃園縣龜山鄉○○路○段524│黃偉明│汽車音響1 台、CD換片箱│筆錄：94偵4291│
│    │21時許至翌日6 時│巷旁DS-7779號自小客車內 │      │1個 、戒指2 枚、24枚50│  第174至176頁│
│    │間某時          │                        │      │元硬幣、2 件皮衣、擴大│              │
│    │                │                        │      │器1 個、摩拖羅拉行動電│贓物認領保管單│
│    │                │                        │      │話1支                 │：94偵4291第  │
│    │                │                        │      │（其中CD換片箱1 台及擴│  177頁       │
│    │                │                        │      │大器1 個被害人已立據領│              │
│    │                │                        │      │回）                  │              │
├──┼────────┼────────────┼───┼───────────┼───────┤
│ 14 │94年3月1日      │臺北縣蘆洲市○○街1 巷內│甲○○│測速器2台、相機1台、大│筆錄：94偵4291│
│    │23時至翌日7時許 │之空地CV-5871 號自小客車│      │潤發會員卡1張、捐血卡1│  第179至181頁│
│    │間某時          │內                      │      │張（價值約3萬元）     │              │
│    │                │                        │      │                      │贓物認領保管單│
│    │                │                        │      │（其中大潤發會員卡1 張│：94偵4291第  │
│    │                │                        │      │、捐血卡1 張被害人已立│  182頁       │
│    │                │                        │      │據領回）              │              │
│    │                │                        │      │                      │捐血卡：94偵  │
│    │                │                        │      │                      │  4291第98頁  │
└──┴────────┴────────────┴───┴───────────┴───────┘
附表二
┌────────────────────────────┐
│停車場車門遙控器3 個、音響遙控器15個、眼鏡36支、無線電1 │
│支、耳溫槍1 支、音響3 台、擴大器2 台、CD換片箱11台、音響│
│面板1 個、測速器1 台、酸鹼值測試器1 台                  │
└────────────────────────────┘
附表三
┌────────────────────────────┐
│丙○○駕照1 張、甲○○捐血卡1 張、甲○○大潤發會員卡1 張│
│、張伯宇特力屋會員卡1 張、鄭吉川特力屋出入證1 張、麗馳加│
│油站加油卡1 張（編號0000000）、 台塑加油卡1 張（卡號0020│
│1540）、全國加油卡3 張（卡號AAB573713 、AAB713595 、AAB7│
│07308）                                                 │
└────────────────────────────┘
附表四
┌────────────────────────────┐
│重型機車1 輛（引擎號碼KV006173）、車號PUL-755 號車牌、機│
│車鑰匙1 把、眼鏡1 支、相機1 台、9D-1020 號自小客車保險卡│
│1 張、丑○○第一商業銀行密碼函1 張、9D-1020 號牌照稅單影│
│本1 張、汽車音響1 台、音響面板2 塊、MP3CD ?台、李偉聖軍│
│人身分證1 張、CNK-981 號行照1 張、己○○駕照1 張、DK-421│
│0 號自小客車保險卡1 張、戊○○駕照1 張、DK-4210 號行照1 │
│張、淡水信用合作社金融卡1 張（帳號：0000000000000）、 聯│
│邦銀行金融卡1 張（帳號：000000000000）、合作金庫金融卡1 │
│張（帳號：0000000000000）、 新竹企銀金融卡1 張（帳號：44│
│000000000）、 亞太生活加油卡1 張                        │
└────────────────────────────┘


司法院資訊處製作；財團法人民間司法改革基金會備份。
